臺灣彰化地方法院員林簡易庭小額民事判決
                                     110年度員小字第48號
原      告  第一國際資融股份有限公司

法定代理人  陳毅築
訴訟代理人  朱若喬
被      告  江元豪
上列當事人間請求給付分期買賣價金事件，本院於民國110年4月
7日言詞辯論終結，判決如下：
    主    文
原告之訴駁回。
訴訟費用由原告負擔。
    理由要領
一、原告主張：
  ㈠被告前向訴外人瀚騰有限公司（下稱瀚騰公司）購買「百年
    琴瑟」商品，商品內容為婚友介紹服務，被告並向原告申請
    購物分期付款，金額為新臺幣（下同）72,000元，分期付款
    期數為24期，每月為一期繳納3,000元。詎被告僅繳納7期即
    未再繳款，餘款51,000元迄今仍未給付，依購物分期付款申
    請暨約定書第6條及第8條約定，被告已喪失期限利益，應一
    次繳清剩餘款項。
  ㈡原告並不是婚友社，原告只提供分期付款，其與原告之法律
    關係不同於原告與婚友社所成立之契約關係，如被告受有損
    失，應向婚友社請求賠償，與原告無關。
  ㈢爰依消費借貸法律關係提起本件訴訟。並聲明：如主文第1項
    所示。
二、被告則以：被告與婚友社訂立契約時即已告知：被告因礙於
    工作時間限制，無法參加的婚友社在星期假日舉辦之活動，
    請婚友社另選擇被告休假時間安排媒合，經婚友社同意後方
    簽立契約，惟婚友社迄今已7個月都沒有介紹任何對象給被
    告，沒有提供任何一次服務，經被告前幾個月向婚友社申訴
    ，婚友社不是藉故推託就是置之不理，被告已繳納7期價金
    ，業已終止與婚友社之服務契約，並拒絕給付其餘價金。並
    聲明：原告之訴駁回。
三、本院之判斷：
  ㈠原告主張被告前向瀚騰公司購買「百年琴瑟」商品，商品內
    容為婚友介紹服務，被告並向原告申請購物分期付款，金額
    為72,000元，分期付款期數為24期，每月為一期繳納3,000
    元，被告僅繳納7期，餘款51,000元並未繳納之事實，業據
    原告提出購物分期付款申請暨約定書、還款明細表影本等件
    為證，且為被告所不爭執，堪信為真實。
  ㈡原告主張其對於瀚騰公司有無提供被告婚友介紹服務均不知
    悉，惟原告、被告間之分期付款契約與被告、瀚騰公司間商
    品買賣契約係各自獨立之法律關係，瀚騰公司未提供被告婚
    友介紹服務，被告應向瀚騰公司請求賠償，與原告無涉等語
    。經查：
　⒈被告辯稱自購買上開商品服務後，連續繳納7期分期付款款項
    ，然瀚騰公司從未提供婚友介紹服務，因被告一般周休二日
    均須工作，自繳款第3個月起，將自己平日排休班表交付瀚
    騰公司，希望休假時間安排婚友介紹服務，惟瀚騰公司始終
    以安排不到合適對象為由未予介紹等情，業經被告提出彰化
    縣政府109年9月2日府法消字第1090316101號消費爭議回覆
    函在卷可憑。經查，依一般經驗法則與社會常情論，被告受
    條件限制，瀚騰公司一時安排不到合適對象實屬常態，惟自
    繳款時起7個月時間非短，均無平時可約見之對象則匪夷所
    思，果如上述情形，瀚騰公司亦應簽約前告知並於契約上註
    明，方無過失責任，如簽約前被告告知及要求事項，瀚騰公
    司均承諾，事後又無法按承諾事項辦理，為契約不履行，被
    告有權請求解除買賣契約並請求返還價金。是本院認瀚騰公
    司未依約履行契約，應負擔契約責任。
　⒉按民法第299條第1項規定，債務人於受通知時，所得對抗讓
    與人之事由，皆得以之對抗受讓人。所謂得對抗讓與人之事
    由，不以狹義之抗辯權為限，應廣泛包括凡足以阻止或排斥
    債權之成立、存續或行使之事由在內，且兼指實體法上及訴
    訟法上之抗辯權而言，最高法院98年度台上字第2363號判決
    意旨足參。
　⒊原告主張其與被告間之分期付款契約暨被告與瀚騰公司間商
    品服務買賣契約各自獨立云云。次查，兩造間訂立分期付款
    契約之約定事項第1點內容載明：「申請人（指被告）及其
    連帶保證人於簽約時已充分瞭解並同意，特約商（指瀚騰公
    司）得將請求支付分期價款之權利及依本契約規定所得享受
    之其他一切權利與利益（含遲延利息及違約金）【讓與】第
    一國際資融（股）公司（指原告）或其指定之債權受讓人，
    並同意第一國際資融（股）公司代為管理帳務，不另為書面
    通知。」等字樣，足證原告係自瀚騰公司受讓其對被告之債
    權，依上揭最高法院判決意旨，被告得對抗讓與人瀚騰公司
    之事由，皆得以之對抗受讓人即原告，而被告以瀚騰公司債
    務不履行為由，請求解除商品服務買賣契約之一切抗辯，均
    得對抗受讓人即原告之請求。從而，原告上開主張，委無足
    採。
四、原告依分期付款契約法律關係，請求被告給付5萬1,000元及
    自109年8月25日起至清償日止，按年利率15%計算之利息暨
    違約金1,800元，為無理由，應予駁回。本件訴訟費用1,000
    元，應由敗訴之原告負擔。　
五、訴訟費用負擔之依據：民事訴訟法第78條。　　
中    華    民    國    110   年     4    月    21    日
                  員林簡易庭  法  官  丁兆嘉
以上正本係照原本作成。
如對本判決不服，須以判決違背法令提起上訴，並應於送達後20
日內，向本庭（彰化縣○○市○○○道0段0號）提出上訴狀並表
明上訴理由（須附繕本）。
中　　華　　民　　國　　110 　年　　4 　　月　　21　　日
                              書記官  葉春涼